【裁判字號】    95,易,805
【裁判日期】    951207
【裁判案由】    侵占等
【裁判全文】
臺灣桃園地方法院宣示判決筆錄           95年度易字第805號
公  訴  人  臺灣桃園地方法院檢察署檢察官
被      告  丙○○
選任辯護人  李宏文律師
上列被告因侵占等案件，於中華民國95年12月7 日下午5 時許，
在本院第4法庭宣示判決，出席職員如下：
          法  官  蘇昭蓉
          書記官  韓若玉
          通  譯
法官起立朗讀判決主文、犯罪事實要旨、處罰條文、附記事項，
及告以上訴限制、期間並提出上訴狀之法院，且諭知記載其內容
：
一、主  文：
    丙○○連續意圖為自己不法之所有，而侵占對於業務上所持
    有之物，處有期徒刑柒月。又連續竊盜，處有期徒刑參月。
    應執行有期徒刑捌月，緩刑貳年。
二、犯罪事實要旨：
    丙○○為桃園縣大溪鎮○○○路22巷1 號之「私立田心美語
    補習班」員工，負責行政、櫃臺及安親工作，為從事業務之
    人，竟基於意圖為自己不法所有之概括犯意，利用於櫃臺收
    取款項之便，自民國94年9 月19日起至同年12月23日止，連
    續將其業務上所持有學生繳交予該補習班之學費多次而侵占
    入己，侵占金額共計新臺幣（下同）10萬1320元。丙○○另
    基於竊盜之概括犯意，先後於94年10月中旬之某不詳時間、
    94年11月14日之某不詳時間及95年1 月6 日之某不詳時間，
    在上開補習班櫃檯內，利用該補習班主任乙○○、該補習班
    員工甲○○不備之際，依次分別竊取乙○○所有之現金6000
    元、甲○○所有之現金2 萬元、乙○○所有之現金1 萬元。
    後因乙○○察覺該補習班內經常遭竊且學費短少，訴警究辦
    ，始循線查悉上情。
三、處罰條文：
    95年7 月1 日修正施行後刑法第2 條第1 項前段、第74條第
    1 項第1 款、95年7 月1 日修正施行前刑法第56條、刑法第
    336 條第2 項、第320 條第1 項、95年7 月1 日修正施行前
    刑法第51條第5 款，罰金罰鍰提高標準條例第1 條前段。
四、附記事項：
  (一)被告丙○○行為後，刑法施行法於95年6 月14日增訂第1 條
    之1 規定「中華民國九十四年一月七日刑法修正施行後，刑
    法分則編所定罰金之貨幣單位為新臺幣。九十四年一月七日
    刑法修正時，刑法分則編未修正之條文定有罰金者，自九十
    四年一月七日刑法修正施行後，就其所定數額提高為三十倍
    。但七十二年六月二十六日至九十四年一月七日新增或修正
    之條文，就其所定數額提高為三倍。」，於95 年7月1 日生
    效施行，刑法第320 條第1 項普通竊盜罪及刑法第336 條第
    2 項定有罰金刑，但未於94年1 月7 日修正，自應於95年7
    月1日 刑法修正施行後，就其所定數額提高30倍，與被告行
    為時之罰金罰鍰提高標準條例第1 條前段、現行法規所定貨
    幣單位折算新臺幣條例第2 條之折算結果有所不同，自屬科
    刑規範事項變更；又被告行為後，刑法修正業將連續犯之規
    定刪除，本件被告於舊法時期所犯之數次竊盜犯行及數次業
    務侵占犯行，並無接續犯或包括一罪之情形，依新法即應予
    分論併罰，其刑度顯較依修正前刑法第56條規定應論以1 罪
    ，得加重其刑至2 分之1 之情形為重，亦屬科刑規範事項之
    變更；另查被告行為後，刑法第51條第5 款規定業已於94年
    1 月7 日修正為「宣告多數有期徒刑者，於各刑中之最長期
    以上，各刑合併之刑期以下，定其刑期。但不得逾三十年。
    」，並於94年2 月2 日公布，95年7 月1 日施行，此修正係
    屬科刑範圍事項之變更，為刑法第2 條「法律變更」；本件
    被告所為竊盜、業務侵占犯行有罰金刑、連續犯規定、定執
    行刑規定等變更，經綜合與本件論罪科刑有關之一切情形加
    以比較結果，修正後之新法對被告並無較為有利，應以被告
    行為時即修正前之刑法為適用依據。
  (二)又被告行為後，刑法第74條緩刑規定於94年1 月7 日修正為
    「受二年以下有期徒刑、拘役或罰金之宣告，而有下列情形
    之一，認以暫不執行為適當者，得宣告二年以上五年以下之
    緩刑，其期間自裁判確定之日起訴：一、未曾因故意犯罪受
    有期徒刑以上刑之宣告者。二、前因故意犯罪受有期徒刑以
    上刑之宣告，執行完畢或赦免後，五年以內未曾因故意犯罪
    受有期徒刑以上刑之宣告者。緩刑宣告，得斟酌情形，命犯
    罪行為人為下列各款事項：一、向被害人道歉。二、立悔過
    書。三、向被害人支付相當數額之財產或非財產上之損害賠
    償。四、向公庫支付一定之金額。五、向指定之公益團體、
    地方自治團體或社區提供四十小時以上二百四十小時以下之
    義務勞務。六、完成戒癮治療、精神治療、心理輔導或其他
    適當之處遇措施。七、保護被害人安全之必要命令。八、預
    防再犯所為之必要命令。前項情形，應附記於判決書內。第
    二項第三款、第四款得為民事強制執行名義。緩刑之效力不
    及於從刑與保安處分之宣告。」，依最高法院95年第8 次刑
    事庭會議決議：「犯罪在新法施行前，新法施行後，緩刑之
    宣告，應適用新法第七十四條之規定。」，而被告未曾受有
    期徒刑以上刑之宣告，有臺灣高等法院被告前案紀錄表、臺
    灣桃園地方法院檢察署刑案查註紀錄表、臺灣桃園地方法院
    檢察署刑案查註紀錄表在卷可參，被告因一時失慮而觸犯刑
    章，經此刑之教訓後當知所警惕而無再犯之虞，且被告已與
    被害人乙○○、甲○○達成和解，爰依檢察官與被告之合意
    ，諭知被告緩刑2 年，以啟自新。
五、協商判決除有刑事訴訟法第455 條之4 第1 項第1 款於本訊
    問程序終結前，被告撤銷協商合意或檢察官撤回協商聲請者
    ；第2 款被告協商之意思非出於自由意志者；第4 款被告所
    犯之罪非第455 條之2 第1 項所定得以協商判決者；第6 款
    被告有其他較重之裁判上一罪之犯罪事實者；第7 款法院認
    應諭知免刑或免訴、不受理者情形之一，及違反同條第2 項
    「法院應於協商合意範圍內為判決；法院為協商判決所科之
    刑，以宣告緩刑或2 年以下有期徒刑、拘役或罰金為限」之
    規定者外，不得上訴。
六、如有前項得上訴之情形者，得自收受判決送達之日起10日內
    ，向本院提出上訴書狀，上訴於第二審法院。
七、本案經檢察官徐文豪到庭執行職務。
中    華    民    國    95    年    12    月    7    日
                    臺灣桃園地方法院刑事第四庭
                                書記官  韓若玉
                                法  官  蘇昭蓉
以上正本證明與原本無異。
                                書記官  韓若玉
中    華    民    國    95    年    12    月    7     日


司法院資訊處製作；財團法人民間司法改革基金會備份。
